最高法院刑事判決　　　　　　一○○年度台上字第五八一三號
上　訴　人　唐立中
選任辯護人　吳明益律師
上列上訴人因違反毒品危害防制條例案件，不服台灣高等法院花
蓮分院中華民國一００年八月二日第二審判決（一００年度上訴
字第一一七號，起訴案號：台灣花蓮地方法院檢察署九十八年度
偵字第四一六九號），提起上訴，本院判決如下：
    主  文
上訴駁回。
    理  由
一、販賣第二級毒品部分：
按刑事訴訟法第三百七十七條規定，上訴於第三審法院，非以判
決違背法令為理由，不得為之。是提起第三審上訴，應以原判決
違背法令為理由，係屬法定要件。如果上訴理由書狀並未依據卷
內訴訟資料，具體指摘原判決不適用何種法則或如何適用不當，
或所指摘原判決違法情事，顯與法律規定得為第三審上訴理由之
違法情形，不相適合時，均應認其上訴為不合法律上之程式，予
以駁回。本件上訴人唐立中上訴意旨略稱：(一)、原判決認定上訴
人有原判決附表編號一至六所示，即販賣安非他命予姜軍山、田
義忠之犯行，僅單憑姜軍山、田義忠不利於上訴人之供述，並未
敘明有何補強證據可供參照。又依上訴人、田義忠分別於警詢及
檢察官偵查中相關供述各情，足見上訴人僅係幫田義忠調取毒品
而無營利之意圖，上訴人就該部分僅該當於幫助田義忠施用毒品
罪，乃原判決竟論處上訴人販賣第二級毒品罪刑，於法有違。(二)
、上訴人僅係代姜軍山聯絡而幫助其購得安非他命，其與為販賣
者之利益而介紹購買毒品者之情形不同，乃原判決竟就該部分論
處上訴人販賣第二級毒品罪刑。依姜軍山於警詢中所陳述之內容
，足見上訴人係無償提供安非他命供其施用。又依姜軍山所使用
行動電話之通訊監察譯文內容，足見上訴人辯稱：伊係代姜軍山
向上游者購買毒品，並非虛妄，並不能證明上訴人有販賣安非他
命予姜軍山之犯行。乃原判決未詳細斟酌上情，即逕為不利於上
訴人之認定，於法有違等語。
惟查：原判決綜合全案卷證資料，本於事實審法院採證認事之職
權，認定上訴人基於販賣第二級毒品安非他命營利之犯意，而分
別於：(一)、民國九十七年十一月十日凌晨，在上訴人於花蓮縣花
蓮市（下稱花蓮市○○○路四一六巷三弄四號之住處樓下，販賣
新台幣（下同）二千元之安非他命予姜軍山（詳如原判決附表編
號一所示）。(二)、於九十七年十一月十日晚上十時許，在上訴人
同上住處樓下，販賣三千元之安非他命予姜軍山（詳如原判決附
表編號二所示）。(三)、於九十七年十一月十二日下午三時許，在
姜軍山於花蓮市○○路四十二號住處樓下，販賣一千元之安非他
命予姜軍山（詳如原判決附表編號三所示）。(四)、於九十八年四
月四日，在花蓮市○○路某處，由田義忠以竊得之卡拉ＯＫ主機
等贓物，以物易物之方式向上訴人購得價值一千元之安非他命（
詳如原判決附表編號四所示）。(五)、於九十八年七月十一日，在
花蓮市○○路某處，由田義忠以竊得之香煙等贓物，以物易物之
方式向上訴人購得價值三千元之安非他命（詳如原判決附表編號
五所示）。(六)、於九十八年九月十二日凌晨一時許，在花蓮縣新
城鄉光隆博物館旁，販賣二千元之安非他命予田義忠（詳如原判
決附表編號六所示）。嗣於九十八年九月十三日上午九時許，在
花蓮市○○○街八十號二０三室內，經警循線查獲等情。因而撤
銷第一審關於上開部分之判決，改判論處上訴人販賣第二級毒品
六罪（如原判決附表編號一至六所示，均量處有期徒刑）罪刑。
已依據卷內資料，說明其所憑之證據及認定之理由。對於上訴人
於原審行準備程序時辯稱：伊僅係幫姜軍山、田義忠調取毒品云
云，併已敘明：上訴人於原審審判期日已全部認罪，坦承販賣安
非他命予姜軍山、田義忠之事實。又上訴人有前揭販賣安非他命
予姜軍山之犯行，並據姜軍山於檢察官偵查中證述明確，並有姜
軍山與綽號「世主」者及上訴人間之通訊監察錄音及其譯文附卷
可佐。另上訴人有上開販賣安非他命予田義忠之犯行，亦據田義
忠於第一審審理中證述甚詳，而田義忠有竊取如原判決附表編號
四、五所示贓物之犯行，復據第一審法院判處田義忠罪刑在案，
有該院九十九年度易字第七０號刑事判決、九十八年度易字第三
七二號刑事判決附卷足憑。販賣毒品之罪責甚重，苟非基於營利
之意圖，衡情顯無無償提供安非他命予他人之可能，上訴人顯基
於營利之意圖，而販賣安非他命予姜軍山、田義忠。堪認上訴人
自白各情係屬事實。因認上訴人確有前揭販賣第二級毒品之犯行
，已詳細說明其所依憑之證據及理由。上訴意旨對於原判決所為
前揭論斷，並未依據卷內資料，具體指摘有何違背法令情形。且
查：(一)、事實之認定與證據之取捨，乃事實審法院之職權，苟其
事實之認定及證據之取捨，並不違背經驗法則與論理法則，即不
容任意指為違法而執為上訴第三審之理由。上訴意旨援引姜軍山
所使用行動電話通訊監察譯文所載內容等，據以主張上訴人僅係
代姜軍山、田義忠聯絡購買安非他命等情，係以自己之說詞，片
面為有利於己之推論，其任意指摘，並非適法之第三審上訴理由
。(二)、按供述證據，前後雖稍有參差或互相矛盾，事實審法院非
不可本於經驗法則斟酌其他證據作合理之比較定其取捨，從而供
述證據之一部認為真實者予以採取，亦非證據法則所不許。原判
決援引姜軍山、田義忠證述各情，並參酌其餘卷證資料，據以認
定上訴人有前揭犯行，即認彼等二人其餘供述各節，並不能為有
利於上訴人之論斷。縱認原判決就彼等二人其餘枝節性事項之陳
述，未說明其何以不能為有利於上訴人論斷之理由，而有微疵，
然於判決之結果並無影響，依刑事訴訟法第三百八十條規定，仍
不得據為合法之第三審上訴理由。上訴意旨關於此部分所為之指
摘，係對於原判決已說明事項及屬原審採證認事職權之適法行使
，持憑己見而為不同之評價，且重為事實之爭執，均與法律規定
得為第三審上訴理由之違法情形，不相適合。其此部分上訴不合
法律上之程式，應予駁回。
二、故買贓物部分：
按刑事訴訟法第三百七十六條所列各罪之案件，經第二審判決者
，不得上訴於第三審法院，法有明文。本件上訴人另犯故買贓物
罪部分，原判決認係成立刑法第三百四十九條第二項之罪，核屬
刑事訴訟法第三百七十六條第七款之案件，依上開說明，既經第
二審判決，自不得上訴於第三審法院。縱上訴人所犯故買贓物罪
與前述原判決附表編號四、五所示，即上訴人販賣第二級毒品予
田義忠部分，有想像競合犯關係為裁判上一罪，但其上開販賣第
二級毒品部分之上訴為不合法，本院應從程序上予以駁回，而無
從為實體上判決，對於輕罪之故買贓物罪部分，亦無從適用審判
不可分原則，為實體上審判。上訴人竟復對此部分提起上訴，顯
為法所不許，應併予駁回。
據上論結，應依刑事訴訟法第三百九十五條前段，判決如主文。
中    華    民    國  一○○  年    十    月  二十七  日
                      最高法院刑事第十二庭
                          審判長法官  陳  世  雄  
                                法官  張  祺  祥  
                                法官  宋      祺  
                                法官  周  盈  文  
                                法官  宋  明  中  
本件正本證明與原本無異
                                      書  記  官  
中    華    民    國  一○○  年   十一   月    三    日
                                                      K